# 关于现金流量套期有效性和无效性金额的划分

提问人：小盆友 时间：2019-01-11 20:39:06
假设 A公司对预期销售进行套期，采用的套期保值方式为卖出期货（空头）
进行套期保值，在资产负债表日，期货持仓浮动盈亏为 100 万元（期货在资产负负债表日结算价较开仓价格下跌，导致期货盈利），现货市场在资产负债表日价格上涨，导致被套期项目现金流量的变动为 120 万元。
这种短期内价格的波动导致了现货市场和期货市场都赚钱了，按照准则来说套期是无效的，这时有效部分是-120万元，无效部分是 220 万元吗（合计数与浮动盈亏相等）？
还是应该以期货的浮动盈亏为限，将浮动盈亏全部作为无效部分，即确认无效部分为 100 万元？

回答人：chenyiwei
以期货的浮动盈亏为限，将浮动盈亏全部作为无效部分，即确认无效部分为100 万元。